【裁判字號】    99,易,2457
【裁判日期】    990930
【裁判案由】    毒品危害防制條例
【裁判全文】
臺灣板橋地方法院刑事判決              99年度易字第2457號
公  訴  人  臺灣板橋地方法院檢察署檢察官
被      告  甲○○
上列被告因違反毒品危害防制條例案件，經檢察官提起公訴（99
年度毒偵字第5116號），被告於準備程序進行中就被訴事實為有
罪之陳述，經本院改依簡式審判程序審理，並判決如下：
    主      文
甲○○施用第二級毒品，累犯，處有期徒刑陸月，如易科罰金，
以新臺幣壹仟元折算壹日。扣案之吸食器壹組及玻璃球壹拾貳個
，均沒收之。
    事      實
一、甲○○前於民國95年間，因施用毒品案件，經依臺灣臺北地
    方法院95年度毒聲字第334 號裁定送觀察、勒戒後，認無繼
    續施用毒品之傾向，於95年8 月15日釋放出所。另於95年間
    ，因誣告案件，經臺灣臺北地方法院以95年度簡字第1216號
    判處有期徒刑3 月確定，於95年7 月18日易科罰金執行完畢
    。詎其猶不知悔改，復於前開觀察、勒戒執行完畢釋放後5
    年內，基於施用第二級毒品之犯意，於99年6 月16日下午2
    、3 時許，在其址設臺北縣三重市○○路110 號3 樓之14居
    所內，以將甲基安非他命置於玻璃球內燒烤後，吸食其煙霧
    之方式，施用第二級毒品甲基安非他命1 次。嗣於同日下午
    5 時許，在上址居所為警查穫，並扣得其所有，預備施用甲
    基安非他命使用之吸食器1 組，及其所有，用以施用甲基安
    非他命使用之玻璃球12個。經其同意採尿送驗結果，呈安非
    他命類（安非他命、甲基安非他命）陽性反應，始悉上情。
二、案經臺北縣政府警察局海山分局報請臺灣板橋地方法院檢察
    署檢察官偵查起訴。
    理      由
一、按除簡式審判程序、簡易程序及刑事訴訟法第376 條第1 款
    、第2 款所列之罪之案件外，第一審應行合議審判；除被告
    所犯為死刑、無期徒刑、最輕本刑為3 年以上有期徒刑之罪
    或高等法院管轄第一審案件者外，於第一次審判期日前之準
    備程序進行中，被告先就被訴事實為有罪之陳述時，審判長
    得告知被告簡式審判程序之旨，並聽取當事人、代理人、辯
    護人及輔佐人之意見後，裁定進行簡式審判程序，同法第28
    4 條之1 、第273 條之1 第1 項分別定有明文。查被告甲○
    ○所犯係死刑、無期徒刑、最輕本刑為3 年以上有期徒刑以
    外之罪，亦非高等法院管轄第一審案件。其於準備程序進行
    中，就被訴事實為有罪之陳述，經告知簡式審判程序之旨，
    並聽取公訴人及被告之意見後，本院認無不得或不宜改依簡
    式審判程序進行之情事，依刑事訴訟法第273 條之1 第1 項
    、第284 條之1 規定，裁定本案改依簡式審判程序審理，合
    先敘明。
二、查被告前於95年間，因施用毒品案件，經依臺灣臺北地方法
    院95年度毒聲字第334 號裁定送觀察、勒戒後，認無繼續施
    用毒品之傾向，於95年8 月15日釋放出所乙情，有臺灣高等
    法院被告前案紀錄表1 份在卷可稽。是被告前因施用毒品案
    件，於前揭觀察、勒戒執行完畢釋放後5 年內，再犯本案施
    用毒品犯行，業已符合毒品危害防制條例第23條第2 項規定
    之起訴要件，依法應追訴論科。
三、上揭犯罪事實，業據被告於本院審理時供認不諱，且其為警
    採集之尿液檢體，經送請臺灣檢驗科技股份有限公司以酵素
    免疫分析法初步檢驗，及以氣相層析質譜儀法確認檢驗結果
    ，呈安非他命類（安非他命、甲基安非他命）陽性反應乙情
    ，有臺北縣政府警察局海山分局毒品案件尿液檢體編號及姓
    名對照表、臺灣檢驗科技股份有限公司99年7 月9 日濫用藥
    物檢驗報告各1 紙附卷足憑。此外，並扣有吸食器1 組及玻
    璃球12個可資佐證。從而，被告前開任意性之自白，核與事
    實相符，可堪採信。本案事證已臻明確，被告犯行堪以認定
    ，應依法論科。
四、按甲基安非他命屬毒品危害防制條例第2 條第2 項第2 款所
    定之第二級毒品，不得非法持有、施用。是核被告所為，係
    犯毒品危害防制條例第10條第2 項之施用第二級毒品罪。被
    告持有第二級毒品甲基安非他命進而施用，其持有甲基安非
    他命之低度行為，應為施用之高度行為所吸收，不另論罪。
    又被告前於95年間，因誣告案件，經臺灣臺北地方法院以95
    年度簡字第1216號判處有期徒刑3 月確定，於95年7 月18日
    易科罰金執行完畢等情，有臺灣高等法院被告前案紀錄表1
    份在卷可參。其於受徒刑之執行完畢，5 年以內故意再犯本
    案有期徒刑以上之罪，為累犯，應依刑法第47條第1 項之規
    定加重其刑。爰審酌被告有多次施用毒品前科，此有臺灣高
    等法院被告前案紀錄表在卷可查，仍再度施用毒品，顯見其
    戒毒之意志不堅，自制力不佳，應有入監矯治之必要；惟念
    其施用毒品，戕害己身，且犯後已坦承犯行，態度良好，並
    斟酌其犯罪之動機、目的、手段、生活狀況、品行及智識程
    度等一切情狀，量處如主文所示之刑，並諭知易科罰金之折
    算標準，以示懲儆。又扣案之吸食器1 組，係被告所有，預
    備用以施用甲基安非他命之物，另扣案之玻璃球12個，均係
    被告所有，供其施用甲基安非他命使用之物，此據被告於本
    院審理時供陳甚明，爰均依刑法第38條第1 項第2 款規定，
    宣告沒收之。
據上論斷，應依刑事訴訟法第273 條之1 第1 項、第299 條第1
項前段，毒品危害防制條例第10條第2 項，刑法第11條前段、第
47條第1 項、第38條第1 項第2 款、第41條第1 項前段，判決如
主文。
本案經檢察官李美金到庭執行職務。
中    華    民    國    99    年    9     月    30    日
                  刑事第十八庭    法  官  謝梨敏
上列正本證明與原本無異。
如不服本判決，應於判決送達後10日內敘明上訴理由，向本院提
出上訴狀 (應附繕本) ，上訴於臺灣高等法院。其未敘述上訴理
由者，應於上訴期間屆滿後20日內向本院補提理由書「切勿逕送
上級法院」。
                                  書記官  林怡君
中    華    民    國    99    年    9     月    30    日
附錄本判決論罪之法條：
毒品危害防制條例第10條
施用第1 級毒品者，處6 月以上5 年以下有期徒刑。
施用第2 級毒品者，處3 年以下有期徒刑。

司法院資訊處製作；財團法人民間司法改革基金會備份。
